# 请教陈版，关于少数股东权益如何在合并所有者权益变动表烈士的问题

提问人：gpqg 时间：2022-04-23 17:39:21
陈版，少数股东权益在合并所有者权益变动表当中具体是哪一行列示呢？比如当年A持有B51%的股权，可以控制B，那么49%属于少数股东权益，那么该49%的少数股东权益在合并所有者权益变动表中具体列示到哪里呢？
我看有文章说，可以在“所有者投入和减少资本”中的“其他”进行列示。
这么列示是否可以呢？
谢谢陈版。

回答人：chenyiwei
如果是本期新收购的子公司（通过非同一控制下合并取得），则未被收购的49%少数股东权益的增加，在合并权益变动表中通过“所有者投入和减少资本——其他”一行反映，填列在该行与“少数股东权益”列交叉处的单元格内。